臺灣南投地方法院刑事判決　
111年度訴字第19號
公  訴  人  臺灣南投地方檢察署檢察官 
被      告  張明義



指定辯護人  本院公設辯護人許定國  
上列被告因違反毒品危害防制條例等案件，經檢察官提起公訴（
110年度偵字第5679號、110年度偵字第6827號），本院判決如下
：
    主  文
甲○○犯如附表一編號1、2「主文」欄所示各罪，各處如附表一編
號1、2「主文」欄所示之刑及沒收。應執行有期徒刑伍年柒月。
其他被訴部分無罪。
    事  實
一、甲○○明知甲基安非他命為毒品危害防制條例所規範之第二級
    毒品，亦屬藥事法所規定之禁藥，依法不得販賣、轉讓，竟
    先後為下列犯行：
  ㈠甲○○基於販賣第二級毒品甲基安非他命以營利之犯意，於民
    國110年6月18日17時15分、17時24分、17時25分、17時36分
    許，以其所持用之0000000000號行動電話與鄒雲平所持用公
    共電話0000000000、門號0000000000號行動電話聯繫購毒事
    宜後，於同日17時44分許，在南投縣埔里鎮中正路與西寧路
    口仁愛公園土地公廟前，其所駕駛之車牌號碼000-0000號自
    小客貨車上，以新臺幣(下同)1000元之代價，販賣0.2公克
    甲基安非他命與鄒雲平，鄒雲平當場給付甲○○1000元，甲○○
    得款1000元。
  ㈡甲○○基於轉讓禁藥即第二級毒品甲基安非他命之犯意，於110
    年5月30日下午1時26分許，以其所持用門號0000000000號行
    動電話與王憲祥所持用門號0000000000號行動電話聯繫後，
    於同日下午1時30分許，前往王憲祥位於南投縣○○鎮○○路0○0
    號住處，並無償轉讓不詳數量可供1次施用之禁藥即第二級毒品
    甲基安非他命與王憲祥。
二、案經本署檢察官指揮南投縣政府警察局埔里分局報告臺灣南
    投地方檢察署檢察官偵查起訴。
    理  由
甲、有罪部分：
壹、程序部分：
    本判決認定犯罪事實引用被告甲○○以外之人於審判外之陳述
    ，經檢察官、被告及辯護人同意作為證據使用，本院審酌前
    揭陳述作成時之情況，並無違法取得之情形或證明力明顯過
    低之瑕疵，且為證明本案犯罪事實所必要，以之作為證據應
    屬適當，復經本院於審判期日就上開證據依法進行調查、辯
    論，依刑事訴訟法第159條之5規定，均應具有證據能力。又
    所引非供述證據，與本案均有關聯性，且查無違反法定程序
    取得之情，依刑事訴訟法第158條之4反面解釋，亦均有證據
    能力。
貳、實體部分：
一、認定犯罪事實所憑之證據及理由：
　㈠上揭事實欄一㈡所示之事實，業據被告於偵查及本院審理時坦
    承不諱；事實欄一㈠之事實，業據被告於本院審理時，坦承
    不諱，並有附表一編號1、2「證據」欄所示之證據及扣案如
    附表二編號5、6所示之物可佐，足認被告之自白與事實相符
    ，堪以採信。
　㈡按販賣毒品者，其主觀上須有營利之意圖，且客觀上有販賣
    之行為，即足構成，至於實際上是否已經獲利，則非所問（
    參照最高法院93年度台上字第1651號判決）。復衡諸我國查
    緝毒品之施用或販賣一向執法甚嚴，對於販賣毒品者尤科以
    重度刑責，又販賣毒品既係違法行為，當非可公然為之，亦
    無公定價格，且容易分裝並增減分量，而每次買賣之價量，
    可能隨時依雙方關係深淺、資力、需求量及對行情之認知、
    來源是否充裕、查緝是否嚴謹、購買者被查獲時供述購買對
    象之可能風險之評估等情形，而異其標準，非可一概而論，
    是販賣之利得，誠非固定，除非經行為人詳細供出各次所販
    賣之毒品之進價及售價，且數量俱臻明確外，實難察得其交
    易實情，但販賣毒品係重罪，且毒品量微價高，取得不易，
    倘若非有利可圖，一般人當無干冒重度刑責而提供毒品給他
    人之可能，是其販入之價格必較售出之價格低廉，而有從中
    賺取買賣差價牟利之意圖及事實，應屬合理之認定，縱使販
    賣之人從價差或量差中牟利方式雖異，其意圖營利之非法販
    賣行為仍屬同一。本件被告與鄒雲平並非至親，被告竟甘冒
    遭到查緝判處重刑之危險，將第二級毒品販賣並交付與鄒雲
    平，並約定對價、收取對價，顯見本案被告就事實欄一㈠所
    示販賣第二級毒品犯行屬有利可圖始願為之，堪認被告就本
    案販賣第二級毒品甲基安非他命行為確有從中獲利之意圖，
    洵無疑義。
　㈢綜上所述，本案事證明確，被告事實欄一㈠、㈡所示犯行，均
    堪以認定，均應依法論科。
二、論罪科刑：
　㈠甲基安非他命雖係第二級毒品，但亦屬藥事法所稱禁藥。故
    行為人明知為禁藥即甲基安非他命而轉讓予他人者，其轉讓
    行為同時該當於毒品危害防制條例第8條第2項轉讓第二級毒
    品罪及藥事法第83條第1項轉讓禁藥罪構成要件，具有法規
    競合之情形，自應參酌「重法優於輕法」、「後法優於前法
    」、「特別法優於普通法」、「基本法優於補充法」、「狹
    義法優於廣義法」及「全部法優於一部法」等法理，綜合比
    較，擇一處斷，以免評價過當。而藥事法第83條第1項轉讓
    禁藥、偽藥罪之法定本刑（7年以下有期徒刑，得併科5,000
    萬元以下罰金），較毒品危害防制條例第8條第2項轉讓第二
    級毒品罪之法定本刑（6月以上5年以下有期徒刑，得併科70
    萬元以下罰金）為重，故除轉讓第二級毒品甲基安非他命達
    一定之數量，或轉讓予未成年人，而應依毒品危害防制條例
    第8條第6項及第9條之規定加重其刑至二分之一之情形外，
    藥事法第83條第1項之法定本刑，顯較前揭毒品危害防制條
    例轉讓第二級毒品罪之法定本刑為重，自應優先適用藥事法
    第83條第1項之規定處斷（最高法院109年度台上字第1089號
    判決意旨參照）。
　㈡核被告事實欄一㈠所為，係犯毒品危害防制條例第4條第2項之
    販賣第二級毒品罪；事實欄一㈡所為，係犯藥事法第83條第1
    項之轉讓禁藥罪。被告販賣、轉讓甲基安非他命前持有甲基
    安非他命之低度行為，應各為販賣、轉讓之高度行為所吸收
    ，不另論罪。被告轉讓第二級毒品甲基安非他命行為既已依
    藥事法加以處罰，其低度之持有甲基安非他命行為，自不能
    適用毒品危害防制條例加以處罰。被告所涉上開2罪間，犯
    意各別，行為互殊，應分論併罰。
　㈢按毒品危害防制條例第17條第2項規定：「犯第4條至第8條之
    罪於偵查及歷次審判中均自白者，減輕其刑。」其立法理由
    載稱：「又為使製造、販賣或運輸毒品案件之刑事訴訟程序
    儘早確定，並鼓勵被告自白認罪，以開啟其自新之路，爰對
    製造、販賣、運輸毒品者，於偵查及審判中均自白時，亦採
    行寬厚之刑事政策，爰增訂第2項規定。」業闡明增訂該條
    文之目的，在鼓勵被告自白，俾使此等類型案件早日確定，
    並開啟被告自新之路等旨。又毒品危害防制條例第17條第2
    項規定旨在使刑事案件儘速確定，鼓勵被告認罪，並節省司
    法資源，行為人須於偵查及審判中均自白者，始符合減輕其
    刑之要件。此所謂「自白」，係指對自己之犯罪事實全部或
    主要部分為肯定供述之意。而於毒品案件言，販賣毒品與無
    償轉讓、合資購買、幫助他人施用毒品或與他人共同持有毒
    品，係屬不同之犯罪事實，行為人有無營利之意圖，乃毒品
    之販賣、轉讓、為他人購買毒品而幫助施用毒品等犯罪類型
    之主要區別，亦為各該犯罪異其刑罰輕重之評價原因，屬販
    賣毒品犯罪之重要構成要件事實，行為人如就販賣毒品犯罪
    之營利意圖未作供認，或僅承認無償轉讓，或未肯定供述毒
    品對價之收取，均難認已就販賣毒品之事實為自白，要無前
    揭減輕其刑規定之適用。（最高法院105年度台上字第3469
    號、109年度台上字第4860判決意旨參照）。又行為人轉讓
    同屬禁藥之第二級毒品甲基安非他命（未達法定應加重其刑
    之一定數量）予成年人（非孕婦），依重法優於輕法之原則
    ，擇較重之藥事法第83條第1項轉讓禁藥罪論處，如行為人
    於偵查及歷次審判中均自白，仍應適用毒品危害防制條例第
    17條第2項規定減輕其刑（最高法院109年度台上字第4243號
    判決意旨參照）
　⒈被告雖於本院審理中就事實欄一㈠所示販賣第二級毒品甲基安
    非他命與鄒雲平之部分，坦承犯行，然其於警詢、偵查中及
    本院移審訊問時均否認有販賣第二級毒品毒品之犯罪事實，
    揆諸上開法條意旨，既被告於警詢及偵查中均否認事實欄一
    ㈠所示販賣第二級毒品犯行，此部分自無毒品危害防制條例
    第17條第2項減刑規定之適用。
　⒉被告於偵查中及審理時(見偵一卷第59至61、116頁；本院卷
    第477頁)，均自白如事實欄一㈡所示轉讓禁藥之犯行，依毒
    品危害防制條例第17條第2項規定減輕其刑。
　㈣刑之量定，為求個案裁判之妥當性，法律固賦予法院裁量權
    ，但此項裁量權之行使，除應依刑法第57條規定，審酌行為
    人及其行為等一切情狀，為整體之評價，並應顧及比例原則
    與平等原則，使罪刑均衡，輕重得宜，以契合社會之法律感
    情。刑法第59條規定犯罪之情狀可憫恕者，得酌量減輕其刑
    ，其所謂「犯罪之情狀」，與同法第57條規定科刑時應審酌
    之一切情狀，並非有截然不同之領域，於裁判上酌減其刑時
    ，應就犯罪一切情狀（包括第57條所列舉之10款事項），予
    以全盤考量，審酌其犯罪有無可憫恕之事由（即有無特殊之
    原因與環境，在客觀上足以引起一般同情，以及宣告法定低
    度刑，是否猶嫌過重等等），以為判斷（最高法院95年度台
    上字第6157號判決意旨參照）。販賣第二級毒品之法定刑為
    「處無期徒刑或10年以上有期徒刑，得併科新臺幣1,500萬
    元以下罰金」，而同為販賣第二級毒品者，其之原因動機不
    一，犯罪情節亦未盡同，有為大盤毒梟販賣鉅量者，復有小
    盤毒販零賣少量者，危害社會程度自屬有異，法律科處此類
    犯罪，所設之法定最低本刑卻同為「10年以上有期徒刑」，
    實不可謂不重。於此情形，倘依其情狀處以相當之行度，足
    以懲儆，並且可達防衛社會之目的，尚非不可依客觀之犯行
    與主觀之惡性二者加以考量其情狀是否有可憫恕之處，適用
    刑法第59條之規定酌量減輕其刑，期使個案裁判之量刑，斟
    酌至當，符合比例原則。衡以被告就事實欄一㈠所涉販賣第
    二級毒品犯行，交付毒品數量非鉅，犯罪所得不多，與大量
    走私進口或長期販賣毒品之「大盤」、「中盤」毒販有所差
    異，所生危害有限，因認被告事實欄一㈠所示販賣第二級毒
    品之犯罪情節非重，縱對其科以販賣第二級毒品之最低刑度
    猶嫌過重，依一般國民生活經驗法則，實屬情輕法重，當足
    引起一般人之同情，顯有憫恕之處，依刑法第59條規定酌量
    減輕其刑。至被告本案事實欄一㈡所涉轉讓禁藥犯行，法定
    最低度刑依毒品危害防制條例第17條第2項減輕其刑後，刑
    度已大降低，無情輕法重、顯可憫恕而需酌減刑度之情狀，
    故被告就事實欄一㈡所涉轉讓禁藥犯行部分，不予酌減。
　㈤爰以行為人之責任為基礎，審酌被告明知毒品係戕害人類身
    心健康之物，其等竟無視國家對於杜絕毒品犯罪之禁令，而
    為本案販賣第二級毒品、轉讓禁藥之犯行，助長社會上施用
    毒品之不良風氣，影響社會治安，自應予非難。被告於偵查
    中否認販賣第二級毒品犯行，至本院審理時方坦承犯行；就
    轉讓禁藥部分於偵查及審理時均坦承犯行，犯後態度尚可。
    並考量販賣甲基安非他命及轉讓禁藥之數量非鉅暨其犯罪動
    機、目的、手段及素行；兼衡被告自述其高中肄業之智識程
    度，從事水電工作，經濟狀況勉持，家中有母親及兄長，離
    婚，有1名11歲子女之家庭經濟生活狀況（見本院卷第478頁
    ）等一切量刑事項，分別量處如附表一編號1、2「主文」欄
    所示之刑。再斟酌被告所犯2罪侵害法益之異同、對侵害法
    益之加重效應、時間、空間之密接程度，而為整體評價後，
    定其應執行刑如主文所示。
三、沒收：
  ㈠扣案附表二編號5、6所示電子磅稱1臺及手機1支，係同時供
    被告事實欄一所示販賣第二級毒品及轉讓禁藥所用，業據被
    告供述在卷（見本院卷第464頁），並有通訊監察譯文在卷
    可佐，應分別依毒品危害防制條例第19條第1項及刑法第38
    條第2項規定，宣告沒收。
  ㈡被告販賣如事實欄一㈠所示之甲基安非他命，收取之對價1000
    元，為被告之犯罪所得，並未扣案，應依刑法第38條之1 第
    1 項前段、第3 項之規定，宣告沒收，並於全部或一部不能
    沒收或不宜執行沒收時，追徵其價額。
  ㈢毒品危害防制條例第18條第1項前段規定，查獲之第一、二級
    毒品，不問屬於犯人與否，均沒收銷燬之，此所稱「查獲之
    毒品」，係指被查獲而與本案有關之全部毒品而言(最高法
    院98年度台上字第1223號判決意旨可參)。扣案如附表二編
    號4所示之物，經被告供稱係供自己施用所剩(見本院卷第46
    4頁)；附表二編號7、11、13所示之物，為證人乙○○、王憲
    祥所有，且經證人乙○○、王憲祥證稱，編號7、11所示之物
    係供其等施用，編號13係證人王憲祥自己種來玩的等語(見
    警一卷第48頁；警二卷第92頁)，卷內無積極證據足證與本
    案有關，故尚難於本案逕為沒收銷毀之諭知。
　㈣至其餘扣案物，無證據證明與被告本案犯行相關，爰不為沒
    收之宣告，併此敘明。
乙、無罪部分：
壹、公訴意旨略以：被告基於販賣第二級毒品甲基安非他命之犯
    意，於110年6月18日下午1時48分許，持用門號0000000000號
    行動電話撥打乙○○所持用手機門號0000000000號與乙○○聯繫
    後，於同日下午1時50分許，前往南投縣○○鎮○○○路000號之
    埔里中心碑郵局前，將0.3公克甲基安非他命1小包以1,500
    元之代價，販賣予乙○○。因認被告就此涉犯毒品危害防制條
    例第4條第2項販賣第二級毒品罪嫌等語。
貳、按犯罪事實應依證據認定之，無證據不得認定犯罪事實；不
    能證明被告犯罪者，應諭知無罪之判決，刑事訴訟法第154
    條第2項、第301條第1項前段分別定有明文。又事實之認定
    ，應憑證據，如未能發現相當證據，或證據不足以證明，自
    不能以推測或擬制之方法，為裁判基礎；且認定不利於被告
    之事實須依積極證據，苟積極證據不足為不利於被告事實之
    認定時，即應為有利於被告之認定；另認定犯罪事實所憑之
    證據，雖不以直接證據為限，間接證據亦包括在內，然而無
    論係直接證據或間接證據，其為訴訟上之證明，須於通常一
    般之人均不致有所懷疑，而得確信其為真實之程度者，始得
    據為有罪之認定，倘其證明尚未達到此一程度，而有合理性
    之懷疑存在，無從使事實審法院得有罪之確信時，即應由法
    院為諭知被告無罪之判決（最高法院40年度台上字第86號、
    30年度上字第816號、76年度台上字第4986號判例意旨可資
    參照）。況檢察官就被告犯罪事實，應負舉證責任，並指出
    證明之方法，刑事訴訟法第161條第1項亦有明定，是檢察官
    對於起訴之犯罪事實，應負提出證據及說服之實質舉證責任
    ，倘其所提出之證據，不足為被告有罪之積極證明，或其指
    出證明之方法，無從說服法院以形成被告有罪之心證，基於
    無罪推定之原則，自應為被告無罪判決之諭知（最高法院92
    年度台上字第128號判例意旨參照）。
參、又施用、販賣毒品者，其所稱向某人購買之供述，須補強證
    據以擔保其供述之真實性。良以施用、販賣毒品者其供述之
    憑信性本不及於一般人，況施用、販賣毒品者其供出來源，
    因而破獲者，法律復規定得減輕其刑，其有為偵查機關誘導
    、或為邀輕典而為不實之陳述之可能，其供述之真實性自有
    合理之懷疑。是施用、販賣毒品者關於其向某人購買毒品之
    供述，必須補強證據佐證，以擔保其供述之真實性，俾貫徹
    刑事訴訟無罪推定及嚴格證明之基本原則。而所謂補強證據
    ，指其他有關證明施用毒品者之關於毒品交易之供述真實性
    之相關證據而言，必須與施用、販賣毒品者關於毒品交易之
    供述，具有相當程度之關連性，而足使一般人對施用毒品者
    關於毒品交易之供述，排除合理懷疑，達於可得確信為真實
    之程度，在此項合理懷疑未澄清前，自不能遽為有罪之判斷
    。反面而言，若毒品購買者之供述證據，本身已有重大瑕疵
    ，依嚴格證明之法則，苟已無法憑為犯罪事實之認定時，自
    無再論補強證據之必要。上開原則不能因販賣毒品行為之交
    易期間短暫、交易方法隱密、交易對象單純，致查獲不易、
    搜證困難等原因而放棄，或減低對於犯罪構成要件應予嚴格
    證明之堅持，且此項基本原則應為法官證據證明力自由判斷
    職權行使之限制（最高法院90年台上字第3115號、94年台上
    字第2033號、93年台上字第6750號判決要旨參照）。
肆、公訴意旨認被告涉犯如上開公訴意旨欄所示之販賣第二級毒
    品犯行，無非係以證人乙○○於警詢及偵訊中之證述、通訊監
    察譯文及109年6月18日監視器畫面翻拍照片，為其主要論據
    。訊據被告堅詞否認有何前開販賣第二級毒品犯行，辯稱：
    我並沒有於上開時地販賣第二級毒品予乙○○，通訊監察譯文
    內容是我要向乙○○購買毒品，並非乙○○向我購買毒品等語。
    經查：
一、證人乙○○於110年10月19日第一次警詢先是證稱：（提示110
    年6月18日13時35分通訊監察譯文）這天是我要向被告買毒
    品安非他命，我上被告的貨車跟他買安非他命，之前我都10
    00元跟被告買安非他命0.2公克，這次買多少錢我忘記了。
    我們的交易模式是我上車後看到車內的盒子，打開盒子後將
    毒品拿走，並將錢放在車上等語（見警一卷第53頁）；復於
    110年10月19日第二次警詢時證稱：我當次向被告購買毒品
    安非他命0.5公克，以1500元購買等語(見警一卷第57頁)；
    再於110年10月19日偵查中證稱：我要向被告購買毒品安非
    他命，我有跟被告買過3次，這次應該是1000元購買0.2公克
    安非他命等語(見偵一卷第50頁)；而於於110年11月8日偵查
    中證稱：110年6月18日13時35分通訊監察譯文我們是講到土
    方的事，對話中「半單」是指「半車」，75是7500元的清運
    費，我是下午跟被告購買甲基安非他命1500元，當天電話中
    沒有提到毒品，是因為在電話中提到土方清運的事，我都是
    到被告住處跟被告購買，那天約在郵局見面，說電話中不要
    講到其他事等語(見偵一卷第74至76頁)；另於110年12月22
    日偵查中證稱：該次交易金額是1500元，數量應該是0.3至0
    .4公克的甲基安非他命，之前說是1000元，應該是我記錯了
    ，我確定在郵局這次是買1500元，這次電話中有提到廢土，
    所以我印象特別深等語(見偵二卷第41至43頁)。由上可見證
    人乙○○於警詢及偵查中歷次證述關於之交易之價格、數量及
    情節，已有前後反覆不一之情形，證人乙○○指證被告有於上
    開時、地販賣甲基安非他命之證詞，是否屬實，顯有可疑。
二、觀諸110年6月18日13時35分通訊監察譯文顯示，被告向證人
    乙○○稱：「先半單就好這樣」，證人乙○○回稱：「好啊你來
    啊...重點是75」，被告復回稱：「75我現在過去方便嗎？
    」等情(見偵二卷第8、9頁)。關於此部分對話內容，證人乙
    ○○嗣於本院審理中證稱：110年6月18日13時35分通訊監察譯
    文中「半單就好」是指甲基安非他命，「重點是75」是指1
    錢7500元，電話內容不是討論土方的事，是被告叫我去幫他
    去找看看有沒有比較優惠的甲基安非他命，經我詢問後，我
    跟被告說是「75」也就是7500元這個價格，通話後我們在郵
    局見面，被告嫌棄太貴，所以後來被告沒有要購買；關於先
    前我證述通訊監察譯文對話內容是關於土方之證述並不實在
    ，實際上是關於被告請託我去詢問毒品價格的對話，我怕會
    連累到自己，所以才沒有在警、偵中說實話等語(見本院卷
    第458至460頁)。準此，上開通訊監察譯文顯不足作為被告
    此部分犯行之補強證據。又109年6月18日之監視器照片至多
    僅能證明被告與證人乙○○有見面之事實，不足證明確有證人
    乙○○所指稱之毒品交易。是以，證人乙○○前於警詢、偵訊及
    審理中所為不利被告證述，前後多有歧異，顯有重大瑕疵，
    則自難僅以證人乙○○上開先後互異其詞而有重大瑕疵之證述
    內容，遽認被告有上開公訴意旨欄所指販賣第二級毒品安非
    他命與證人乙○○之行為。
三、綜上所述，公訴人所舉證據，均不足為被告有公訴意旨欄所
    示販賣第二級毒品甲基安非他命與證人乙○○之積極證明，所
    指出證明之方法，亦無從說服本院以形成被告有罪之心證，
    並衡以上開刑事訴訟法規定及最高法院判例所闡證據法則，
    自應為無罪之諭知。
據上論斷，應依刑事訴訟法第299條第1項前段、第301條第1項前
段，判決如主文。
本案經檢察官鄭文正提起公訴，檢察官林孟賢到庭執行職務。
中　　華　　民　　國　　111 　年　　9 　　月　　22　　日
　　　　　　　    刑事第三庭    審判長法　官　楊國煜
                                      法　官　劉彥宏 
                                      法　官　顏紫安
以上正本與原本無異。
如不服本判決應於收受送達後20日內向本院提出上訴書狀，並應
敘述具體理由；其未敘述上訴理由者，應於上訴期間屆滿後20日
內向本院補提理由書（均須按他造當事人之人數附繕本）「切勿
逕送上級法院」。
                                      書記官  劉芳竺
中　　華　　民　　國　　111 　年　　9 　　月　　27　　日
附錄本判決論罪科刑法條：
毒品危害防制條例第4條第2項
製造、運輸、販賣第二級毒品者，處無期徒刑或 10 年以上有期
徒刑，得併科新臺幣 1 千 5 百萬元以下罰金。
藥事法第83條第1項
明知為偽藥或禁藥，而販賣、供應、調劑、運送、寄藏、牙保、
轉讓或意圖販賣而陳列者，處 7 年以下有期徒刑，得併科新臺
幣 5 千萬元以下罰金。

附表一：
編號 犯罪事實 證據 主文 備註 1 事實欄一㈠ 1.鄒雲平於警詢、偵訊之證述（警一卷第101至105頁；偵一卷第46至47頁；偵二卷第45至46頁）。 2.監聽譯文及110年6月18日埔里鎮仁愛公園路口監視器擷取照片5張（警一卷第112至116頁；偵二卷第9至10頁）。 3.指認犯罪嫌疑人紀錄表（警一卷第108至111頁）。 4.臺灣南投地方檢察署鑑定許可書、南投縣○○○○○○里○○○○○○○○○○號與真實姓名對照表、中山醫學大學附設醫院檢驗科藥物檢測中心110年10月29日實驗編號0000000號尿液檢驗報告、110年11月26日實驗編號H215081號毛髮檢驗結果報告（警二卷第151至155頁）。 5.本院110年聲搜字351號搜索票、南投縣政府警察局埔里分局搜索、扣押筆錄、扣押物品目錄表、扣押物品收據暨搜索現場照片4張、衛生福利部草屯療養院110年10月28日草療鑑字第1101000445號鑑驗書【甲○○部分】（警一卷第24至29、43至44頁；偵一卷第143至144頁）。 甲○○販賣第二級毒品，處有期徒刑伍年陸月。扣案如附表二編號5、6所示之物沒收；未扣案之犯罪所得新臺幣壹仟元沒收，於全部或一部不能沒收或不宜執行沒收時，追徵其價額。 起訴書犯罪事實一、㈡ 2 事實欄一㈡ 1.王憲祥於警詢、偵訊之證述（警二卷第102至103頁；偵一卷第55至57、153頁）。 2.監聽譯文、基地臺上網位置紀錄、埔里鎮鐵山路與蘭陽街口監視器擷取照片1張（偵一卷第155至156）。 3.指認犯罪嫌疑人紀錄表、南投縣政府警察局埔里分局搜索、扣押筆錄、扣押物品目錄表、扣押物品收據暨扣押物照片6張、衛生福利部草屯療養院110年7月1日草療鑑字第1101000443號鑑驗書【王憲祥部分】（警二卷第105至114頁、偵一卷第145至146）。 4.臺灣南投地方檢察署鑑定許可書、南投縣○○○○○○里○○○○○○○○○○○○號與真實姓名對照表、中山醫學大學附設醫院檢驗科藥物檢測中心110年11月26日實驗編號0000000號尿液檢驗報告、110年11月26日實驗編號H215078號毛髮檢驗結果報告（警二卷第115至119頁）。 5.本院110年聲搜字351號搜索票、南投縣政府警察局埔里分局搜索、扣押筆錄、扣押物品目錄表、扣押物品收據暨搜索現場照片4張、衛生福利部草屯療養院110年10月28日草療鑑字第1101000445號鑑驗書【甲○○部分】（警一卷第24至29、43至44頁；偵一卷第143至144頁）。 甲○○轉讓禁藥，處有期徒刑柒月。扣案如附表二編號5、6所示之物沒收。 起訴書犯罪事實一、㈢ 
附表二：扣案物品
編號 物品名稱 數量 備註 1 吸食器 3個 甲○○所有，鑑驗結果均檢出甲基安非他命 2 白色晶體 1包 甲○○所有，鑑驗結果未檢出毒品成分 3 藥鏟 3支 甲○○所有，鑑驗結果均檢出甲基安非他命 4 殘渣袋 1包 甲○○所有，鑑驗結果檢出甲基安非他命 5 電子磅秤 1臺 甲○○所有 6 VIVO產牌智慧手機（含門號0000000000SIM卡1張；IMEI：000000000000000、000000000000000） 1支 甲○○所有 7 安非他命 2包 乙○○所有，鑑驗結果均檢出甲基安非他命 8 吸食器 1組 乙○○所有，鑑驗結果檢出甲基安非他命 9 藥鏟 1支 乙○○所有，鑑驗結果檢出甲基安非他命 10 白色結晶體 1包 王憲祥所有，鑑驗結果未檢出毒品成分 11 安非他命殘渣袋 8包 王憲祥所有，鑑驗結果均檢出甲基安非他命，其中2包同時檢出海洛因 12 吸食器 1支 王憲祥所有 13 大麻 1株 王憲祥所有，鑑驗結果為四氫大麻酚 14 空氣槍 1把  
【卷宗對照表】：
卷宗名稱 簡稱 甲○○販賣毒品事證一覽表卷宗 警一卷 南投縣○○○○○○里○○○○○○○○0000000000號刑案偵查卷宗 警二卷 臺灣南投地方檢察署110年度偵字第5679號偵查卷宗 偵一卷 臺灣南投地方檢察署110年度偵字第6827號偵查卷宗 偵二卷 臺灣南投地方法院110年度聲羈字第90號刑事卷宗 聲羈卷 臺灣南投地方法院110年度偵聲字第130號刑事卷宗 偵聲卷 臺灣南投地方法院111年度訴字第19號刑事卷宗 本院卷